臺灣新竹地方法院刑事判決
111年度交訴字第2號
公  訴  人  臺灣新竹地方檢察署檢察官
被      告  曾文良


上列被告因竊盜案件，經檢察官提起公訴（110年度偵字第8103
、11456號），被告於本院準備程序進行中，就被訴事實為有罪
之陳述，經本院裁定進行簡式審判程序，判決如下：
    主    文
曾文良共同犯攜帶兇器毀壞安全設備竊盜罪，共貳罪，均累犯，
均處有期徒刑柒月。應執行有期徒刑拾月。
未扣案之犯罪所得新臺幣伍萬零伍佰柒拾元沒收，於全部或一部
不能沒收或不宜執行沒收時，追徵其價額。
    犯罪事實
一、曾文良與陳昌明（另由本院審理中）共同意圖為自己不法所
    有，基於攜帶兇器毀壞安全設備竊盜之犯意聯絡，由陳昌明
    於民國110年3月24日1時40分許，駕駛車號000-0000號自用
    小客車搭載曾文良前往新竹縣○○市○○街000號附近，由曾文
    良持足供兇器使用之油壓剪1把（未扣案）進入上址選物販
    賣機店，以該油壓剪破壞店內6台選物販賣機之鎖頭後，竊
    得張璽治所有上址機台內之現金約新臺幣（下同）3萬6850
    元。嗣為警據報後調取監視器畫面循線查悉上情。
二、曾文良與陳昌明（另由本院審理中）共同意圖為自己不法所
    有，基於攜帶兇器毀壞安全設備竊盜之犯意聯絡，由陳昌明
    於110年3月24日1時19分許，駕駛車號000-0000號自用小客
    車搭載曾文良前往新竹縣○○市○○路000號附近，由曾文良持
    足供兇器使用之油壓剪1把（未扣案）進入上址選物販賣機
    店，以該油壓剪破壞店內2台選物販賣機之鎖頭後，竊得林
    志育所有上址機台內之現金約1萬5720元。嗣為警據報後調
    取監視器畫面循線查悉上情。　　　
三、案經張璽治、林志育訴由新竹縣政府警察局竹北分局報告臺
    灣新竹地方檢察署檢察官偵查後起訴。
　　理    由
一、上開犯罪事實一、二，業據被告曾文良於警詢時、偵查中、
    本院準備及簡式審判程序時坦承不諱（見偵8103卷第9至11
    、121至124、129、141至143、147頁、偵11456卷第6至8頁
    、交訴卷第263至271頁），核與證人即告訴人張璽治、林志
    育於警詢時之指訴、同案被告陳昌明於偵查中之供述大致相
    符（見偵8103卷第12至13頁、偵11456卷第9至10頁、偵4157
    卷第60至63頁），並有以下書證在卷可參，足認被告之任意
    性自白與事實相符，其所涉上開犯行，堪以認定，應依法論
    科。
　1.警員楊麗香於110年6月30日出具之職務報告1紙：偵8103卷
    第4頁。
  2.告訴人張璽治、被告、陳昌明經警提示辨認之失竊現場及路
    口監視器影像截圖共8張：偵8103卷第20-1至23頁。
  3.內政部警政署刑事警察局110年5月13日刑紋字第1100037017
    號鑑定書1份：偵8103卷第25至28頁。
  4.失竊現場及路口監視器影像截圖暨採證照片共13張：偵8103
    卷第53至58頁。
　5.警員柯泓佑於110年9月11日出具之職務報告1紙：偵11456卷
    第3頁。
  6.被告、陳昌明經警提示辨認之失竊現場監視器影像截圖共3
    張：偵11456卷第11至13頁。
  7.採證照片及失竊現場暨路口監視器影像截圖共14張：偵1145
    6卷第14至17-3頁。　　
二、論罪科刑：
　㈠按刑法第321條第1項第2款所謂安全設備，係指依社會通常觀
    念足認為防盜之設備而言，鎖即為一般社會通念之防盜設備
    ，是選物販賣機設置之鎖頭，應屬安全設備。從而，核被告
    就犯罪事實一、二部分所為，均係犯刑法第321 條第1 項第
    2 款、第3款之攜帶兇器毀壞安全設備竊盜罪。起訴書雖未
    記載刑法第321條第1項第2款加重事由，然經檢察官當庭補
    充，並由本院權利告知被告（見交訴卷第263至264頁），無
    礙被告之訴訟防禦權。
　㈡被告與陳昌明，具有犯意聯絡及行為分擔，依刑法第28條規
    定，論以共同正犯。　 
　㈢被告所犯上開2罪，犯意各別，行為互殊，應分論併罰。
　㈣被告於103年間，因施用毒品案件，經本院以103年度審訴字
    第428號判決判處有期徒刑8月確定。於103年間，因肇事逃
    逸、施用毒品、不能安全駕駛、過失傷害案件，經本院以10
    3年度交訴字第23號判決分別判處有期徒刑1年3月、8月、4
    月、4月、5月確定。於104年間，因肇事逃逸、過失傷害案
    件，經本院以104年度審交訴字第117號判決分別判處有期徒
    刑1年3月、5月確定。上開案件經本院以105年度聲字第859
    號裁定定應執行有期徒刑4年5月確定。於107年9月30日縮短
    刑期執行完畢出監等情，有臺灣高等法院被告前案紀錄表1
    份附卷可參，足認被告於5年以內故意再犯本案各該有期徒
    刑以上之罪，均為累犯，惟觀諸前案與本案之犯罪手段、侵
    害法益及罪質均有不同，且前案執行完畢日期與本案犯行時
    點尚有相當間隔，參照司法院釋字第775號解釋意旨，認本
    案各罪均不依刑法第47條第1項規定，加重其刑。
　㈤爰以行為人之責任為基礎，審酌被告正值壯年，不思以正途
    獲取金錢，竟與陳昌明共同駕乘汽車前往竹北地區選物販賣
    機店，由被告持油壓剪進入店內毀壞機台鎖頭，竊取機台內
    的現金，造成告訴人張璽治、林志育之財產損失，迄今未能
    賠償，欠缺尊重他人財產權之觀念，所為實有不該。惟念及
    被告坦承犯行之態度尚可，兼衡其於本院審理時自陳國小畢
    業之智識程度，目前工作貼磁磚及化學工，平均月入3至4萬
    元，育有1名成年子女之家庭經濟狀況等一切情狀，量處如
    主文第1項所示之刑，另參酌其2次犯行時間、地點相近，手
    段相同，責任非難重複程度較高等情而定其應執行之刑，以
    資懲儆。　
三、沒收：
　㈠告訴人張璽治、林志育遭竊取之現金分別為3萬6850元、1萬5
    720元等節，業據其等於警詢時指訴明確，足見被告2次加重
    竊盜之犯罪所得共5萬2570元（計算式：3萬6850元+1萬5720
    元），而其於本院審理時供稱交付2000元加油錢給陳昌明等
    語，核與陳昌明所述相符（見交訴卷第269頁），是被告實
    際犯罪所得應為5萬0570元（計算式：5萬2570元－2000元）
    ，未據扣案，復無證據足認被告已返還或賠償各該告訴人，
    爰依刑法第38條之1 第1 項前段、第3 項規定，宣告沒收之
    ，並於全部或一部不能沒收或不宜執行沒收時，追徵其價額
    。
　㈡被告本案犯罪使用之油壓剪1把，未據扣案，且為日常生活工
    具，應無刑法上重要性，爰依刑法第38條之2第2項規定，不
    予宣告沒收或追徵。　　
據上論斷，應依刑事訴訟法第273條之1第1項、第299條第1項前
段，判決如主文。
本案經檢察官陳榮林提起公訴，檢察官陳亭宇到庭執行職務。
中　　華　　民　　國　　111 　年　　5 　　月　　26　　日
                  刑事第一庭  法  官  王凱平    
以上正本證明與原本無異。
如不服本判決，應於判決送達後20日內向本院提出上訴書狀。上
訴書狀應敘述具體理由，未敘述上訴理由者，應於上訴期間屆滿
後20日內補提理由書狀於本院（均須按他造當事人之人數附繕本
）「切勿逕送上級法院」。
中　　華　　民　　國　　111 　年　　5 　　月　　26　　日
                              書記官  鍾佩芳
附錄本案論罪科刑法條： 　　
刑法第321條第1項第2款、第3款
犯前條第1項、第2項之罪而有下列情形之一者，處6月以上5年以
下有期徒刑，得併科50萬元以下罰金：
二、毀越門窗、牆垣或其他安全設備而犯之。
三、攜帶兇器而犯之。